

Trainingen & Cursussen

April 2021: Wft Vermogen Dec. 2020: Wft Basis

April 2020: Training Oracle Certified Associate Java

SE 8 Fundamentals

Nov. 2019: Inleiding Bankbedrijf

Mei 2019: Documentum Consultant 16.4

Aug. 2018: Documentum Technical Fundamentals Jan. 2016: Radiation Safety course level 5B

Juni 2012: VMT (Veilige Microbiologische Techniek)

PROFIEL/SAMENVATTING

Ik ben een gedegen IT'er met een achtergrond in de biologie. Ik ben leergierig en heb ervaring opgedaan met IT binnen een grote organisatie. Gedurende mijn master "Ecology and Evolution" heb ik onder andere fundamenteel onderzoek gedaan in het veld van de plantenfysiologie en de theoretische biologie als betrouwbaar en zelfstandig deel van een groep. Tijdens mijn studie en de daarop volgende bootcamp van CodeGorilla heb ik kennis gemaakt met programmeren. Hier heb ik me verder in ontwikkeld in de functie van ECM-Trainee bij Informed Group en als IT Engineer Novice bij ING Nederland. Tegenwoordig ben ik werkzaam bij de Klantenservice Leven bij IBM. Ik ben analytisch sterk en snel in het oppakken van nieuwe systemen.

WERKERVARING

Klantcontactmedewerker IBM

IBM Leeuwarden via Randstad | Jan. 2021 - heden

Bij de klantenservice Leven help ik klanten die bellen met vragen of verzoeken omtrent hun levensverzekering. Hierbij wordt o.a. gebruik gemaakt van Salesforce.

IT Engineer Novice

ING Leeuwarden | Aug. 2019 - aug 2020

Ik heb gewerkt aan verschillende xCP applicaties voor interne afdelingen om het archief te ontsluiten. Voor deployments en testen wordt gebruik gemaakt van een CI&CD pijplijn met o.a. Git, Jenkins, Ansible en Maven. Binnen de ING heb ik gewerkt aan de hand van de Scrum ontwikkelmethode in een Agile omgeving.

ECM-Trainee

Informed Group Woerden | Aug. 2018 - aug 2019

Ik heb eerst 2 maanden een training gevolgd in Woerden om te leren werken met xCP, een low coding platform op basis van Java technologie. Daarna heb ik bij ING gewerkt aan het onderhouden en ontwikkelen van xCP applicaties.

OPLEIDINGEN

Documentum Technical Fundamentals

Informed Group | Augustus 2018 - September 2018

Opleiding Documentum, xCP designer en applicatie ontwikkeling.

CodeGorilla Programmeer bootcamp

CodeGorilla Groningen | November 2018 - April 2019

Opleiding PHP, Laravel, HTML, CSS & JavaScript, werken aan de hand van de Agile Scrum methodiek.

Master Ecology and Evolution

Rijksuniversiteit Groningen | Februari 2015 - Feb 2017

Vakken: o.a. Molecular Methods in Ecology and Evolution. Titel scriptie: "The impact of climate change on interspecific competition between invasive species in northern ecosystems: The competition between the arctic fox (Vulpes lagopus) and the red fox (Vulpes vulpes)"

Bachelor Biologie

Rijksuniversiteit Groningen | September 2011 - Feb 2015

Vakken: o.a. Community Ecology research.

Titel scriptie: "Patronen in diversificatie bij zoogdieren"

Stedelijk Gymnasium Leeuwarden

Profiel Natuur en Gezondheid | September 2005 - mei 2011

HOBBY'S EN INTERESSES

- Gamen -Lezen - Bordspelletjes -Wandelen

- https://jorikdeboer.github.io/Cloudfield

CONTACTINFORMATIE

Telefoon: 0620185027

E-mail: Jorikdeboer93@gmail.com Website: Jorikdeboer.github.io/Cloudfield LinkedIn: linkedin.com/in/jorikdeboer/

Verlengde Schrans 111c, 8932 NM Leeuwarden